# 社会资本方对PPPP项目公司的控制权判断

提问人：whhh1997 时间：2020-03-31 11:40:28
求教陈版和各位大拿，瑞华研究中的案例提到，社会资本方对建设、运营和融资成本的掌控就成为影响项目公司作为一个法人主体的可变回报的主要因素。这里我比较困惑的是，项目公司的收入来源于政府付费，而政府付费是以项目公司的实际发生的建设成本和运营成本等为依据的，那么社会资本方对建设、运营活动成本的控制，一方面减少了成本，一方面也减少了政府付费的收入，对业绩两个方向的影响相互抵消，即似乎对这些成本的控制不会对可变回报，如净利润产生重大影响？
Screenshot_20200331_182556.jpg
(11.49 KB, 下载次数: 24)
2020-3-31 18:26 上传

回答人：chenyiwei
这一方面是对建设、运营、融资成本的影响，另一方面该影响通过特许经营合同的条款传导到可从政府获得的收费金额，这是两项不同的影响，不能简单地对其进行相互抵减的处理和评价。并不意味着社会资本方不享有、不承担相关的损益和风险。